【裁判字號】    97,上易,222
【裁判日期】    970430
【裁判案由】    詐欺
【裁判全文】
臺灣高等法院高雄分院刑事判決         97年度上易字第222號
上  訴  人  臺灣高雄地方法院檢察署檢察官
被      告  甲○○
                    （另案在臺灣高雄監獄執行中）
上列上訴人因被告詐欺案件，不服臺灣高雄地方法院96年度易緝
字第132 號中華民國96年12月19日第一審判決（起訴案號：臺灣
高雄地方法院檢察署94年度偵字第22567 號），提起上訴，本院
判決如下：
    主  文
原判決撤銷。
甲○○共同連續犯詐欺取財罪，處有期徒刑拾月。扣案門號0000
000000號手機（含SIM 卡）壹支、門號0000000000號（含SIM 卡
）手機壹支，均沒收。
    事  實
一、甲○○因受黃建榮邀集，共同意圖為自己不法之所有，並基
    於概括之犯意，自民國91年2 月起，由黃建榮出資並統籌策
    劃以甲○○為被保險人向如附表編號1 至15所示之各家保險
    公司投保繳納保費，俟保險契約生效後，即以如附表編號1
    至15所示不實之意外傷害住院，藉住院取得就醫證明、向各
    投保之保險公司申請理賠訛詐保險理賠金。其詐欺之方式係
    由黃建榮以其資金替甲○○投保壽險，利用壽險實支實付給
    付項目可向保險公司領取住院所花費之診療費用，再搭配投
    保多家意外醫療、高日額住院險等，由黃建榮以其所有之門
    號0000000000號手機撥打甲○○持用之門號0000000000號行
    動電話，聯絡甲○○至其林園鄉○○○路111 巷3 號家中或
    所約定之醫院附近，由黃建榮以鐵湯匙蓄意加工將甲○○之
    手部、腿部、後頸等部位刮至紅腫成新傷勢狀態，或由被保
    險人自行加工製造外傷後，依黃建榮所選定之容易以假病偽
    裝住院成功之如附表所示之各家醫院就醫，就醫時向診治醫
    生稱係騎機車摔傷等意外事故成傷，有頭暈、嘔吐之腦震盪
    病況要求住院觀察，藉醫生不察判定有腦震盪之虞需觀察治
    療得以在醫院多日住院，由甲○○自行住院（如附表編號9
    至15）或由黃建榮邀約同有犯意聯絡之黃國維、姓名年籍不
    詳之成年男子頂替甲○○住院（如附表編號1 至8） ，甲○
    ○住院所需醫療費用由黃建榮負責支付，俟出院後申請醫院
    住院診斷證明、醫療費用收據等證明單據，交由黃建榮連同
    填載不實交通事故、意外傷害之保險理賠申請書，據向甲○
    ○所投保之如附表所示之保險公司申請理賠訛詐保險理賠金
    ，甲○○則提供金融存簿、提款卡質押予黃建榮保管提款朋
    分，約定黃建榮於領取理賠金後，甲○○住院1 天可獲新臺
    幣（下同）2,000 元至6,000 元之酬勞，黃建榮為求能多次
    訛詐保險理賠金，並保管甲○○健保卡、身分證件等資料；
    又黃建榮於幫同有犯意聯絡之黃家得以上開手法辦理住院後
    ，曾安排甲○○冒名頂替黃家得前往醫院住院（如附表編號
    16至20），並依住院天數由黃建榮支付1,000 至4,000 元不
    等之酬勞。嗣於94年10月4 日經警持臺灣高雄地方法院核發
    之搜索票至黃建榮之林園鄉○○○路111 巷3 號住所搜索，
    查獲黃建榮所保管甲○○之保險單、保險證、住院診斷證明
    書、住院醫療收據、理賠通知書、金融存簿、提款卡、健保
    卡、身分證影本等證物及其所有供聯絡犯罪所用之門號0000
    000000手機，另有不能證明與本案犯行有關之門號00000000
    00手機，並扣得甲○○所有與黃建榮聯絡詐欺之門號000000
    0000手機。
二、案經臺灣高雄地方法院檢察署檢察官指揮內政部警政署刑事
    警察局偵查起訴。
    理  由
壹、證據能力部分：
    按被告以外之人於審判外之言詞或書面陳述，除法律有規定
    者外，不得作為證據；又被告以外之人於審判外之陳述，雖
    不符刑事訴訟法第159 條之1 至第159 條之4 之規定，而經
    當事人於審判程序同意作為證據，法院審酌該言詞陳述或書
    面陳述作成時之情況，認為適當者，亦得為證據，刑事訴訟
    法第159 條第1 項、第159 條之5 定有明文。本判決所引用
    各項證據資料（詳後引證據）之證據能力，本件檢察官及被
    告就本判決所引用各項證據均表示無意見（見本院卷第103
    頁），而未於言詞辯論終結前聲明異議，本院認前開證據資
    料作成時之情況，並無任何違法取證之不適當情形，以之作
    為證據使用係屬適當，自得採為認定事實之證據。
貳、實體部分
一、前揭犯罪事實（除如附表編號15之事實外），業據被告甲○
    ○於原審及本院審理中均坦承不諱，核與共犯黃建榮、黃國
    維、黃家得於警詢時之陳述相符，復有宏泰人壽保險股份有
    限公司理賠申請書2 份、南山人壽保險股份有限公司保險金
    申請書5 份、五塊厝醫院診斷證明書5 份、大仁醫院診斷證
    明書4 份、宏亞醫院診斷證明書9 份、第一產物保險股份有
    限公司保險出險簡報2 份、友聯產物保險股份有限公司傷害
    保險金申請書暨同意書3 份、團體傷害保險保險金給付理算
    書2 份、大東醫院診斷證明書2 份、英國保誠人壽理賠給付
    申請書1 份、大都會人壽保險股份有限公司理賠給付申請書
    3 份、大仁醫院診斷證明書3 份、診療費收據2 份（均為影
    本）附卷可稽，足認被告上開自白核與事實相符，自得採為
    論科之依據。至如附表編號15之事實，業據告訴人南山人壽
    保險股份有限公司代理人朱惠君於本院審理中指訴甚詳，並
    提出南山人壽保險股份有限公司保險金申請書、大東醫院診
    斷證明書、結案工作底稿各1 份（均為影本）在卷為憑。被
    告雖辯稱本件確實有受傷住院，並未造假云云。惟參酌其同
    於94年6 月20日至94年6 月23日，亦以大東醫院之診斷證明
    書，向大都會人壽保險股份有限公司申請理賠，並獲給付8,
    000 元（詳如附表編號14），已坦承係虛偽造假一節，已如
    前述，顯不可能於相同時間之94年6 月20日至94年6 月23日
    ，再以大東醫院之診斷證明書，向南山人壽保險股份有限公
    司申請受傷理賠之事實為真，足見其上開所辯，無非事後飾
    卸之詞，不足採信。本案事證明確，被告犯行洵堪認定，應
    予依法論科。
二、按刑法前於94年2 月2 日修正公布，並於95年7 月1 日施行
    ，另刑法施行法第1 條之1 亦於95年6 月14日經總統以華總
    一義字第09500085181 號令公布施行。又行為後法律有變更
    者，適用行為時之法律，但行為後之法律有利於行為人者，
    適用最有利於行為人之法律，修正後刑法第2 條第1 項定有
    明文。此條規定係規範行為後法律變更所生新舊法律比較適
    用之準據法，本身尚無新舊法比較之問題，於新法施行後，
    應一律適用修正後刑法第2 條第1 項之規定，為「從舊從輕
    」之比較，先予敘明。再按本次法律變更，比較時應就罪刑
    有關之共犯、未遂犯、想像競合犯、牽連犯、連續犯、結合
    犯，以及累犯加重、自首減輕暨其他法定加減原因（如身分
    加減）與加減例等一切情形，綜其全部罪刑之結果而為比較
    （最高法院95年5 月23日95年度第8 次刑庭會議決議參照）
    。查本件被告行為後，與本案有關之刑法第28條、第33條、
    第56條、第67條、第68條等規定，均有修正，茲敘述如下：
  (一)就共同正犯之變更：
    修正前刑法第28條原規定：「二人以上共同『實施』犯罪之
    行為者，皆為共同正犯。」，修正後新法規定為：「二人以
    上共同『實行』犯罪之行為者，皆為共同正犯。」，將舊法
    之「實施」修正為「實行」。原「實施」之概念，包含陰謀
    、預備、著手及實行等階段之行為，修正後僅共同「實行」
    犯罪行為始成立共同正犯。是新法共同正犯之範圍已有限縮
    ，排除陰謀犯、預備犯之共同正犯。新舊法就共同正犯之範
    圍既因此而有所變動，自屬犯罪後法律有變更，而非僅屬純
    文字修正，應有新舊法比較適用之問題，最高法院96年度台
    上字第934 號、第3773號判決意旨參照）。經比較新舊法結
    果，對於本件被告與黃建榮、黃國維、黃家得等人上開行為
    ，有犯意聯絡及行為分擔而言，適用新法並無較有利之情形
    ，依刑法第2 條第1 項規定，自應依修正前刑法第28條論以
    共同正犯。
  (二)就法定罰金刑最低刑度之變更：
    刑法第339 條第1 項詐欺取財罪之主刑為5 年以下有期徒刑
    、拘役或科或併科銀元1 千元以下罰金。本件被告犯罪時之
    刑法就罰金刑之規定，依修正前刑法第33條第5 款規定，罰
    金刑應處銀元1 元以上，並應依修正前罰金罰鍰提高標準條
    例第1 條規定，就其原定數額得提高為2 倍至10倍，但法律
    已依一定比率規定罰金或罰鍰之數額或倍數者，依其規定。
    惟95年7 月1 日施行之修正後刑法第33條第5 款則規定：「
    罰金：新臺幣1 千元以上，以百元計算之」，而95年6 月14
    日修正公布之刑法施行法第1 條之1 第2 項規定：「94 年1
    月7 日刑法修正時，刑法分則編未修正之條文定有罰金者，
    自94年1 月7 日刑法修正施行後，就其所定數額提高為30倍
    ，但72年6 月26日至94年1 月7 日新增或修正之條文，就其
    所定數額提高為3 倍」，經比較修正前後之罰金刑輕重，該
    罰金刑之最低刑度於修法後已有加重，故以95年7 月1日 修
    正公布施行前之規定較有利於被告，應依刑法第2 條第1 項
    規定，適用行為時之法律，亦即適用修正前之刑法規定科刑
    。
  (三)就連續犯條文之變更：
    被告行為後，刑法第56條連續犯之規定業於94年1 月7 日修
    正公布刪除，並於95年7 月1 日施行，則被告之犯行，因行
    為後新法業已刪除連續犯之規定，雖非犯罪構成要件之變更
    ，但顯已影響行為人刑罰之法律效果，自屬法律有變更，依
    新法第2 條第1 項規定，比較新、舊法結果，修正後之規定
    並非較有利於被告，是依刑法第2 條第1 項之規定，應適用
    行為時之法律，即應適用修正前刑法第56條連續犯之規定。
  (四)罰金刑加重之適用：
    刑法罰金刑之加重，依修正後刑法第67條規定，其最高度及
    最低度同加重之，較修正前刑法第68條所定，僅加重其最高
    度，為不利於被告，自應適用修正前之刑法。
  (五)綜上所述，經綜合比較新、舊法之適用結果，以修正前刑法
    規定有利於被告，是應依刑法第2 條第1 項規定，整體適用
    修正前之刑法規定。
三、核被告甲○○所為，係犯刑法第339 條第1 項、第3 項詐欺
    取財既遂及未遂罪。按共同正犯之意思聯絡，原不以數人間
    直接發生者為限，即有間接之聯絡者，亦包括在內。如甲分
    別邀約乙、丙犯罪，雖乙、丙間彼此並無直接之聯絡，亦無
    礙於其為共同正犯之成立（最高法院77年台上字第2135號判
    例要旨參照），被告係由黃建榮所邀約參與本件犯行，另黃
    建榮於如附表編號1 至4 之犯罪事實亦另邀約姓名年籍不詳
    之成年男子共犯；於如附表編號5 至8 之犯罪事實亦另邀約
    黃國維共犯；於如附表編號16至20之犯罪事實亦另邀約黃家
    得共犯，雖被告與黃國維、黃家得及姓名年籍不詳之成年男
    子僅間接聯絡，惟上開說明，被告、黃建榮、黃國維、黃家
    得及該姓名年籍不詳之男子均應依修正前刑法第28條規定，
    論以共同正犯。又被告先後多次詐欺取財既遂、未遂犯行，
    時間緊接，所犯犯罪構成要件相同，僅既未遂狀態有別，顯
    係基於概括之犯意反覆實施，為連續犯，應依修正前刑法第
    56條連續犯之規定，論以一罪，並依法加重其刑。公訴人雖
    未就如附表編號15之犯罪事實起訴，惟此部分與前開起訴論
    罪科刑部分有修正前連續犯之裁判上一罪關係，本院自得併
    予審理，附此敘明。
四、原審認被告犯罪事證明確，而予依法論科，固非無見；惟查
    ：(一)原判決認定被告向告訴人南山人壽保險股份有限公司所
    為詐欺取財犯行，即如附表編號1 、6 、11部分，此部分告
    訴人南山人壽保險股份有限公司業已給付被告分別34,623元
    、11,428元、45,500元，此據其提出保險金申請書2 份、五
    塊厝醫院傷病診斷證明書1 份、大仁醫院診斷證明書1 份、
    結案工作底稿2 份在卷為憑（均為影本，見本院卷第24-33
    頁），並經被告坦認無訛，堪信為真實，此部分犯行自均屬
    詐欺取財既遂。原判決於如附表編號6 、11部分均記載「尚
    未理賠」，而認該部分犯行均係犯刑法第339 條第1 項、第
    3 項詐欺取財未遂，顯有違誤。另如附表編號1 部分，原判
    決亦認定詐欺所得為34,623元，惟於所犯法條及罪名則記載
    「刑法第339 條第1 項、第3 項詐欺取財未遂」，亦有疏誤
    。(二)如附表編號11部分，被告係於93年11月24日向告訴人南
    山人壽保險股份有限公司投保，有該公司人身保險要保書影
    本1 份附卷可稽（見本院卷第20頁），故其所假造之保險事
    故必於投保之後，惟原判決如附表編號11之犯罪時間記載「
    93年4 月23日至93年4 月29日」，顯在投保之前，容所疏誤
    ，應係「94年4 月23日至94年4 月29日」，始為正確，此部
    分誤載，亦有未合。(三)被告行為後，與罪刑有關之刑法第28
    條共同正犯已有修正，有如前述，新舊法就共同正犯之範圍
    ，既有變動，自屬行為後法律有變更，而非僅屬文字修正，
    應有新舊法比較適用之問題（最高法院96年度台上字第5016
    號判決意旨參照）。原判決於理由欄說明：「行為後刑法條
    文經修正，惟無有利、不利情形（刑法第28條之文字修正）
    ，應適用裁判時法。」（見原判決第4 頁），自有未當。(四)
    被告尚有如附表編號15之犯罪事實，業經本院認定有如前述
    ，原判決未及審酌，亦有未恰。檢察官上訴意旨認原判決對
    上開(一)、(二)、(四)部分認事用法有所違誤，及被告所詐騙之保
    險公司眾多，且就各該保險公司造成之損害分文未償，原審
    僅判處有期徒刑5 月，量刑過輕，顯難收矯治之效，此部分
    為有理由；另以被告尚有於94年7 月7 日至94年7 月14日向
    告訴人南山人壽保險股份有限公司詐欺取得款項部分，則尚
    不能證明（詳如後述），此部分雖無理由，然原判決既有上
    開可議之處，自應由本院予以撤銷改判。爰審酌被告年輕力
    盛，卻不思以合法之途徑獲取金錢，竟以詐領保險金之方式
    牟取不法利益，已影響其他參與保險者之權益，致保險危險
    分擔之功能減損，並參酌被告在此詐欺犯行中擔任之角色、
    分工項目、參與之時間及詐騙之保險公司家數暨所造成之損
    害，惡性非輕，惟念其犯後坦承犯行，但迄未賠償各該保險
    公司所受之損害等一切情狀，量處如主文第2 項所示之刑，
    以資懲儆。
五、扣案門號0000000000手機為被告所有，用以與共犯黃建榮所
    有之門號0000000000手機聯絡本件詐欺行為之進行，業據被
    告甲○○供承在卷，為供其犯罪所用之物，應依刑法第38條
    第1 項第2 款之規定及共犯沒收之法理宣告沒收（均含SIM
    卡，因一般月租型門號與預付卡門號，其性質相同，自合約
    生效日起，電信公司交付用戶之SIM 屬用戶所有，自應併予
    沒收）；另扣案之共犯黃建榮所有之門號0000000000手機，
    無證據證明與本件犯行相關；又各保險公司之理賠申請書及
    相關醫院診斷證明書，因已提出向各該保險公司提出行使，
    由各該公司收執，非屬被告或共犯黃建榮所有之物，均無法
    宣告沒收，併此敘明。
六、至被告上開犯罪時間雖均在96年4 月24日以前，所犯為刑法
    第339 條之罪，惟被告前經原審於96年1 月23日以雄院隆刑
    紀緝字第000071號通緝在案，於同年9 月13日經警緝獲，依
    中華民國96年罪犯減刑條例第5 條規定，不得減刑，併予敘
    明。
七、又公訴人循告訴人南山人壽保險股份有限公司請求上訴意旨
    認被告另於94年7 月7 日至94年7 月11日向告訴人南山人壽
    保險股份有限公司詐欺取得86,559元，此部分未經原審審理
    ，請求併予審理云云。雖據提出保險金申請書、高雄市聯合
    醫院診斷證明書及結案工作底稿各1 份（均為影本）在卷為
    證，並為被告不否認其真正。惟訊之被告堅決否認有此部分
    犯行，辯稱：我確實有騎乘機車車禍受傷住院等語。告訴代
    理人固質疑被告此次發生事故的時間與如附表所示之其他事
    故非常接近，且其受傷頻率幾乎每2 週就有1 次，不合常理
    云云。但其並未舉證證明被告有何假造受傷以詐取保險理賠
    金之事實，且觀諸該次診斷證明書載有「右肩胛骨骨折」等
    傷勢，與其他被告自承造假之「頭部外傷、腦震盪」等傷勢
    不符，又有無骨折之事實，應有Ｘ光放射照片為證，醫院不
    難判斷，殆無虛偽造假之可能，自難僅憑推論臆測，遽認被
    告有此部分犯行，此部分犯罪既尚屬不能證明，又未經起訴
    ，本院自無從併予審理，附予敘明。
八、據上論結，應依刑事訴訟法第369 條第1 項前段、第364 條
    、第299 條第1 項前段，刑法第2 條第1 項前段、第339 條
    第1 項、第3 項、第38條第1 項第2 款，修正前刑法28條、
    第56條，刑法施行法第1 條之1 ，判決如主文。
本案經檢察官陳宗吟到庭執行職務。
中    華    民    國    97    年    4     月    30    日
                  刑事第九庭    審判長法  官  莊秋桃
                                      法  官  謝宏宗
                                      法  官  裕斗
以上正本證明與原本無異。
本判決不得上訴。
中    華    民    國    97    年    4     月    30    日
                                      書記官  張宗芳
附錄本案論罪科刑法條全文︰
《中華民國刑法第339 條》
意圖為自己或第三人不法之所有，以詐術使人將本人或第三人之
物交付者，處5 年以下有期徒刑、拘役或科或併科1000元以下罰
金。
以前項方法得財產上不法之利益或使第三人得之者，亦同。
前二項之未遂犯罰之。
附表
┌──┬────┬─────┬─────┬───────┬────┬─────┬────────┐
│編號│被害人  │犯罪時間  │住院地點  │  犯罪事實    │ 行為人 │ 詐欺所得 │所犯法條及罪名  │
│    │        │年.月.日. │          │              │ 即共犯 │（新台幣）│                │
├──┼────┼─────┼─────┼───────┼────┼─────┼────────┤
│ 1  │南山人壽│93.12.18- │宏亞醫院  │甲○○提供證件│黃建榮、│34,623元  │刑法第339 條第1 │
│    │保險公司│93.12.23  │（高雄縣鳳│由黃建榮安排真│甲○○、│          │項詐欺取財罪    │
│    │        │          │山市五甲三│實姓名不詳男子│姓名不詳│          │                │
│    │        │          │路10巷1 號│冒名頂替甲○○│之男子  │          │                │
│    │        │          │）        │，以在瑞祥國中│        │          │                │
│    │        │          │          │前騎機車摔倒成│        │          │                │
│    │        │          │          │傷之不實病況至│        │          │                │
│    │        │          │          │醫院住院，持住│        │          │                │
│    │        │          │          │院證明向保險公│        │          │                │
│    │        │          │          │司訛詐保險理賠│        │          │                │
│    │        │          │          │金。          │        │          │                │
├──┼────┼─────┼─────┼───────┼────┼─────┼────────┤
│ 2  │第一產物│93.12.18- │宏亞醫院  │甲○○提供證件│黃建榮、│尚未理賠  │刑法第339 條第1 │
│    │保險公司│93.12.23  │          │由黃建榮安排真│甲○○、│          │項、第3項       │
│    │        │          │          │實姓名不詳男子│姓名不詳│          │詐欺取財罪未遂  │
│    │        │          │          │冒名頂替甲○○│之男子  │          │                │
│    │        │          │          │，以在瑞祥國中│        │          │                │
│    │        │          │          │前騎機車摔倒成│        │          │                │
│    │        │          │          │傷之不實病況至│        │          │                │
│    │        │          │          │醫院住院，持住│        │          │                │
│    │        │          │          │院證明向保險公│        │          │                │
│    │        │          │          │司訛詐保險理賠│        │          │                │
│    │        │          │          │金。          │        │          │                │
├──┼────┼─────┼─────┼───────┼────┼─────┼────────┤
│ 3  │宏泰人壽│93.12.18- │宏亞醫院  │甲○○提供證件│黃建榮、│尚未理賠  │刑法第339 條第1 │
│    │保險公司│93.12.23  │          │由黃建榮安排真│甲○○、│          │項、第3項       │
│    │        │          │          │實姓名不詳男子│姓名不詳│          │詐欺取財罪未遂  │
│    │        │          │          │冒名頂替甲○○│之男子  │          │                │
│    │        │          │          │，以在瑞祥國中│        │          │                │
│    │        │          │          │前騎機車摔倒成│        │          │                │
│    │        │          │          │傷之不實病況至│        │          │                │
│    │        │          │          │醫院住院，持住│        │          │                │
│    │        │          │          │院證明向保險公│        │          │                │
│    │        │          │          │司訛詐保險理賠│        │          │                │
│    │        │          │          │金。          │        │          │                │
├──┼────┼─────┼─────┼───────┼────┼─────┼────────┤
│ 4  │友聯產物│93.12.18- │宏亞醫院  │甲○○提供證件│黃建榮、│12,000元  │刑法第339 條第1 │
│    │保險公司│93.12.23  │          │由黃建榮安排真│甲○○、│          │項詐欺取財罪    │
│    │        │          │          │實姓名不詳男子│姓名不詳│          │                │
│    │        │          │          │冒名頂替甲○○│之男子  │          │                │
│    │        │          │          │，以在瑞祥國中│        │          │                │
│    │        │          │          │前騎機車摔倒成│        │          │                │
│    │        │          │          │傷之不實病況至│        │          │                │
│    │        │          │          │醫院住院，持住│        │          │                │
│    │        │          │          │院證明向保險公│        │          │                │
│    │        │          │          │司訛詐保險理賠│        │          │                │
│    │        │          │          │金。          │        │          │                │
├──┼────┼─────┼─────┼───────┼────┼─────┼────────┤
│ 5  │保誠人壽│94.04.01- │大仁醫院  │甲○○提供證件│黃建榮、│尚未理賠  │刑法第339 條第1 │
│    │保險公司│94.04.02  │（高雄縣林│由黃建榮安排黃│甲○○、│          │項、第3項       │
│    │        │          │園鄉林園北│國維冒名頂替馮│黃國維  │          │詐欺取財罪未遂  │
│    │        │          │路244 號）│自傑，以在林園│        │          │                │
│    │        │          │          │鄉公所前騎機車│        │          │                │
│    │        │          │          │跌倒成傷之不實│        │          │                │
│    │        │          │          │病況至醫院住院│        │          │                │
│    │        │          │          │，持住院證明向│        │          │                │
│    │        │          │          │保險公司訛詐保│        │          │                │
│    │        │          │          │險理賠金。    │        │          │                │
├──┼────┼─────┼─────┼───────┼────┼─────┼────────┤
│ 6  │南山人壽│94.04.01- │大仁醫院  │甲○○提供證件│黃建榮、│11,428元  │刑法第339 條第1 │
│    │保險公司│94.04.02  │          │由黃建榮安排黃│甲○○、│          │項詐欺取財罪    │
│    │        │          │          │國維冒名頂替馮│黃國維  │          │                │
│    │        │          │          │自傑，以在林園│        │          │                │
│    │        │          │          │鄉公所前騎機車│        │          │                │
│    │        │          │          │跌倒成傷之不實│        │          │                │
│    │        │          │          │病況至醫院住院│        │          │                │
│    │        │          │          │，持住院證明向│        │          │                │
│    │        │          │          │保險公司訛詐保│        │          │                │
│    │        │          │          │險理賠金。    │        │          │                │
├──┼────┼─────┼─────┼───────┼────┼─────┼────────┤
│ 7  │第一產物│94.04.01- │大仁醫院  │甲○○提供證件│黃建榮、│尚未理賠  │刑法第339 條第1 │
│    │保險公司│94.04.02  │          │由黃建榮安排黃│甲○○、│          │項、第3項       │
│    │        │          │          │國維冒名頂替馮│黃國維  │          │詐欺取財罪未遂  │
│    │        │          │          │自傑，以在林園│        │          │                │
│    │        │          │          │鄉公所前騎機車│        │          │                │
│    │        │          │          │跌倒成傷之不實│        │          │                │
│    │        │          │          │病況至醫院住院│        │          │                │
│    │        │          │          │，持住院證明向│        │          │                │
│    │        │          │          │保險公司訛詐保│        │          │                │
│    │        │          │          │險理賠金。    │        │          │                │
├──┼────┼─────┼─────┼───────┼────┼─────┼────────┤
│ 8  │友聯產物│94.04.01- │大仁醫院  │甲○○提供證件│黃建榮、│4,000元   │刑法第339 條第1 │
│    │保險公司│94.04.02  │          │由黃建榮安排黃│甲○○、│          │項詐欺取財罪    │
│    │        │          │          │國維冒名頂替馮│黃國維  │          │                │
│    │        │          │          │自傑，以在林園│        │          │                │
│    │        │          │          │鄉公所前騎機車│        │          │                │
│    │        │          │          │跌倒成傷之不實│        │          │                │
│    │        │          │          │病況至醫院住院│        │          │                │
│    │        │          │          │，持住院證明向│        │          │                │
│    │        │          │          │保險公司訛詐保│        │          │                │
│    │        │          │          │險理賠金。    │        │          │                │
├──┼────┼─────┼─────┼───────┼────┼─────┼────────┤
│ 9  │中央產物│94.04.16- │五塊厝醫院│黃建榮安排馮自│黃建榮、│尚未理賠  │刑法第339 條第1 │
│    │保險公司│94.04.22  │          │傑以在鳳山市保│甲○○  │          │項、第3項       │
│    │        │          │          │泰路騎機車摔倒│        │          │詐欺取財罪未遂  │
│    │        │          │          │成傷之不實病況│        │          │                │
│    │        │          │          │至醫院住院，持│        │          │                │
│    │        │          │          │住院證明向保險│        │          │                │
│    │        │          │          │公司訛詐保險理│        │          │                │
│    │        │          │          │賠金。        │        │          │                │
├──┼────┼─────┼─────┼───────┼────┼─────┼────────┤
│ 10 │大都會人│94.04.16- │五塊厝醫院│黃建榮安排馮自│黃建榮、│尚未理賠  │刑法第339 條第1 │
│    │壽保險公│94.04.22  │          │傑以在高市武營│甲○○  │          │項、第3項       │
│    │司      │          │          │路騎機車跌倒成│        │          │詐欺取財罪未遂  │
│    │        │          │          │傷之不實病況至│        │          │                │
│    │        │          │          │醫院住院，持住│        │          │                │
│    │        │          │          │院證明向保險公│        │          │                │
│    │        │          │          │司訛詐保險理賠│        │          │                │
│    │        │          │          │金。          │        │          │                │
├──┼────┼─────┼─────┼───────┼────┼─────┼────────┤
│ 11 │南山人壽│94.04.23- │五塊厝醫院│黃建榮安排馮自│黃建榮、│45,500元  │刑法第339 條第1 │
│    │保險公司│94.04.29  │（高雄市苓│傑以在保泰路閃│甲○○  │          │項詐欺取財罪    │
│    │        │          │雅區三多一│行人自行跌倒受│        │          │                │
│    │        │          │路145 號）│傷成傷之不實病│        │          │                │
│    │        │          │          │況至醫院住院，│        │          │                │
│    │        │          │          │持住院證明向保│        │          │                │
│    │        │          │          │險公司訛詐保險│        │          │                │
│    │        │          │          │理賠金。      │        │          │                │
├──┼────┼─────┼─────┼───────┼────┼─────┼────────┤
│ 12 │大都會人│94.04.23- │五塊厝醫院│黃建榮安排馮自│黃建榮、│14,211元  │刑法第339 條第1 │
│    │壽保險公│94.04.29  │          │傑以在高市武營│甲○○  │          │項詐欺取財罪    │
│    │司      │          │          │路騎機車摔倒成│        │          │                │
│    │        │          │          │傷之不實病況至│        │          │                │
│    │        │          │          │醫院住院，持住│        │          │                │
│    │        │          │          │院證明向保險公│        │          │                │
│    │        │          │          │司訛詐保險理賠│        │          │                │
│    │        │          │          │金。          │        │          │                │
├──┼────┼─────┼─────┼───────┼────┼─────┼────────┤
│ 13 │友聯產物│94.04.23- │五塊厝醫院│黃建榮安排馮自│黃建榮、│22,000元  │刑法第339 條第1 │
│    │保險公司│94.04.29  │          │傑以在三多路騎│甲○○  │          │項詐欺取財罪    │
│    │        │          │          │機車跌倒成傷之│        │          │                │
│    │        │          │          │不實病況至醫院│        │          │                │
│    │        │          │          │住院，持住院證│        │          │                │
│    │        │          │          │明向保險公司訛│        │          │                │
│    │        │          │          │詐保險理賠金。│        │          │                │
├──┼────┼─────┼─────┼───────┼────┼─────┼────────┤
│ 14 │大都會人│94.06.20- │大東醫院  │黃建榮安排馮自│黃建榮、│8，000元  │刑法第339 條第1 │
│    │壽保險公│94.06.23  │          │傑以在鳳山市中│甲○○  │          │項詐欺取財罪    │
│    │司      │          │          │山東路騎機車摔│        │          │                │
│    │        │          │          │倒成傷之不實病│        │          │                │
│    │        │          │          │況至醫院住院，│        │          │                │
│    │        │          │          │持住院證明向保│        │          │                │
│    │        │          │          │險公司訛詐保險│        │          │                │
│    │        │          │          │理賠金。      │        │          │                │
├──┼────┼─────┼─────┼───────┼────┼─────┼────────┤
│ 15 │南山人壽│94.06.20- │大東醫院  │黃建榮安排馮自│黃建榮、│27,407元  │刑法第339 條第1 │
│    │保險公司│94.06.23  │          │傑以在鳳山市中│甲○○  │          │項詐欺取財罪    │
│    │        │          │          │山東路騎機車摔│        │          │                │
│    │        │          │          │倒成傷之不實病│        │          │                │
│    │        │          │          │況至醫院住院，│        │          │                │
│    │        │          │          │持住院證明向保│        │          │                │
│    │        │          │          │險公司訛詐保險│        │          │                │
│    │        │          │          │理賠金。      │        │          │                │
├──┼────┼─────┼─────┼───────┼────┼─────┼────────┤
│ 16 │新光產物│94.07.16- │宏亞醫院  │黃家得提供證件│黃建榮、│20,750元  │刑法第339 條第1 │
│    │保險公司│94.07.22  │          │由黃建榮安排馮│甲○○、│          │項詐欺取財罪    │
│    │        │          │          │自傑冒名頂替黃│黃家得  │          │                │
│    │        │          │          │家得，以在班超│        │          │                │
│    │        │          │          │路前騎機車跌倒│        │          │                │
│    │        │          │          │受傷之不實病況│        │          │                │
│    │        │          │          │至醫院住院，持│        │          │                │
│    │        │          │          │住院證明向保險│        │          │                │
│    │        │          │          │公司訛詐保險理│        │          │                │
│    │        │          │          │賠金。        │        │          │                │
├──┼────┼─────┼─────┼───────┼────┼─────┼────────┤
│ 17 │南山人壽│94.07.16- │宏亞醫院  │黃家得提供證件│黃建榮、│12,060元  │刑法第339 條第1 │
│    │保險公司│94.07.22  │          │由黃建榮安排馮│甲○○、│          │項詐欺取財罪    │
│    │        │          │          │自傑冒名頂替黃│黃家得  │          │                │
│    │        │          │          │家得，以在班超│        │          │                │
│    │        │          │          │五甲路超車撞傷│        │          │                │
│    │        │          │          │成傷之不實病況│        │          │                │
│    │        │          │          │至醫院住院，持│        │          │                │
│    │        │          │          │住院證明向保險│        │          │                │
│    │        │          │          │公司訛詐保險理│        │          │                │
│    │        │          │          │賠金。        │        │          │                │
├──┼────┼─────┼─────┼───────┼────┼─────┼────────┤
│ 18 │宏泰人壽│94.07.16- │宏亞醫院  │黃家得提供證件│黃建榮、│27,000元  │刑法第339 條第1 │
│    │保險公司│94.07.22  │          │由黃建榮安排馮│甲○○、│          │項詐欺取財罪    │
│    │        │          │          │自傑冒名頂替黃│黃家得  │          │                │
│    │        │          │          │家得，以在班超│        │          │                │
│    │        │          │          │五甲路超車撞傷│        │          │                │
│    │        │          │          │成傷之不實病況│        │          │                │
│    │        │          │          │至醫院住院，持│        │          │                │
│    │        │          │          │住院證明向保險│        │          │                │
│    │        │          │          │公司訛詐保險理│        │          │                │
│    │        │          │          │賠金。        │        │          │                │
├──┼────┼─────┼─────┼───────┼────┼─────┼────────┤
│ 19 │新光產物│94.07.16- │宏亞醫院  │黃家得提供證件│黃建榮、│14,000元  │刑法第339 條第1 │
│    │保險公司│94.07.22  │          │由黃建榮安排馮│甲○○、│          │項詐欺取財罪    │
│    │        │          │          │自傑冒名頂替黃│黃家得  │          │                │
│    │        │          │          │家得，以在班超│        │          │                │
│    │        │          │          │路、五甲路口騎│        │          │                │
│    │        │          │          │機車摔倒成傷之│        │          │                │
│    │        │          │          │不實病況至醫院│        │          │                │
│    │        │          │          │住院，持住院證│        │          │                │
│    │        │          │          │明向保險公司訛│        │          │                │
│    │        │          │          │詐保險理賠金。│        │          │                │
├──┼────┼─────┼─────┼───────┼────┼─────┼────────┤
│ 20 │中國產物│94.07.16- │宏亞醫院  │黃家得提供證件│黃建榮、│尚未理賠  │刑法第339 條第1 │
│    │保險公司│94.07.22  │          │由黃建榮安排馮│甲○○、│          │項、第3項       │
│    │        │          │          │自傑冒名頂替黃│黃家得  │          │詐欺取財罪未遂  │
│    │        │          │          │家得，以在三多│        │          │                │
│    │        │          │          │路衛武營前騎機│        │          │                │
│    │        │          │          │車摔倒成傷之不│        │          │                │
│    │        │          │          │實病況至醫院住│        │          │                │
│    │        │          │          │院，持住院證明│        │          │                │
│    │        │          │          │向保險公司訛詐│        │          │                │
│    │        │          │          │保險理賠金。  │        │          │                │
└──┴────┴─────┴─────┴───────┴────┴─────┴────────┘


司法院資訊處製作；財團法人民間司法改革基金會備份。
